【裁判字號】    99,交上易,260
【裁判日期】    991012
【裁判案由】    公共危險
【裁判全文】
臺灣高等法院刑事判決               99年度交上易字第260號
上  訴  人  臺灣桃園地方法院檢察署檢察官
被      告  甲○○
上列上訴人因被告公共危險案件，不服臺灣桃園地方法院99年度
審交易字第175號，中華民國99年7月30日第一審判決（起訴案號
：臺灣桃園地方法院檢察署99年度偵字第8843號），提起上訴，
本院判決如下：
    主  文
上訴駁回。
    理  由
一、本案經本院審理結果，認第一審判決以被告甲○○犯刑法第
    185條之3不能安全駕駛動力交通工具罪，判處有期徒刑六月
    ，如易科罰金以新臺幣一千元折算一日，核其認事用法及量
    刑均無不當，應予維持，並引用第一審判決書所記載之事實
    、證據及理由（如附件）。
二、檢察官上訴意旨略以：被告甲○○前於民國88年間因酒醉駕
    車之公共危險案件，經臺灣新竹地方法院科處罰金三萬元，
    緩刑二年確定；復於89年間因酒醉駕車之公共危險、過失傷
    害等案件，經臺灣新竹地方法院判處有期徒刑二月、三月，
    應執行有期徒刑四月確定，於90年6 月14日易科罰金執行完
    畢；又於90年間因酒醉駕車之公共危險案件，經臺灣桃園地
    方法院判處有期徒刑六月確定，於92年1 月11日執行完畢，
    猶不知悔改，再犯本件酒後駕車之公共危險罪，足徵其前判
    處有期徒刑六月已難收矯治之效，甚且本次為警查獲時經測
    得其呼氣中所含酒精濃度竟高達1.17mg/l，顯已達泥醉之狀
    態，更有蛇行、車身搖擺不定、操控力欠佳及車輛偏離常軌
    之無法正常駕駛情形，此有卷附刑法第185條之3案件測試觀
    察紀錄表可稽，可見其行為已嚴重危及道路交通安全，棄其
    他用路人之生命、財產安全於不顧，原審判處有期徒刑六月
    ，難謂妥適，爰請求撤銷原判決，予以從重量刑。
三、按刑罰之量定，為事實審法院之職權，倘法院已審酌刑法第
    57條各款所列情狀，而所量定之刑未逾越法定刑範圍，亦無
    顯然失當情形，自不得任意指為違法，此有最高法院92年度
    台上字第2116號判決意旨可資參照。查原判決量刑時已依刑
    法第57條規定，審酌被告在本件之前已有如原判決所載多次
    酒後駕車之公共危險案件（不構成累犯），並經法院分別判
    處罪刑確定並執行完畢，猶不知悔悟，再犯本件酒後駕車之
    公共危險罪，且本次為警查獲時，經測得其呼氣所含酒精濃
    度竟高達1.17mg/l，顯無視於法禁，並已嚴重危及道路交通
    安全，缺乏尊重其他用路人生命、財產安全之觀念，原難輕
    縱，惟衡其犯罪後坦承犯行，態度尚稱良好等一切情狀詳予
    審酌，且被告前案最後一次因酒後駕車之公共危險案件係發
    生於90年間，距本案發生時間99年3 月15日已逾八年有餘，
    有本院被告前案紀錄表在卷足憑，足見其於前案執行完畢後
    尚非無警惕之心。本件原審量處被告有期徒刑六月，如易科
    罰金以新臺幣一千元折算一日，可認被告歷此教訓應能生悔
    悟之意，當無使其入監執行短期自由刑之必要，又該罪最重
    法定刑為一年有期徒刑，僅具危險犯之性質，因而量定有期
    徒刑六月尚稱妥適，並無逾越法定刑之範圍或有顯然失當之
    情形，是公訴人上訴意旨指摘原判決量刑過輕，為無理由，
    應予駁回。
四、據上論斷，應依刑事訴訟法第373 條、第368 條，判決如主
    文。
本案經檢察官陳昱旗到庭執行職務。
中    華    民    國    99    年    10    月    12    日
                  刑事第四庭  審判長法  官  陳筱珮
                                    法  官  孫惠琳
                                    法  官  邱滋杉
以上正本證明與原本無異。
不得上訴。
                                    書記官  劉貞達
中    華    民    國    99    年    10    月    15    日
附錄本案論罪科刑法條全文－－
刑法第185條之3：
服用毒品、麻醉藥品、酒類或其他相類之物，不能安全駕駛動力
交通工具而駕駛者，處一年以下有期徒刑、拘役或科或併科十五
萬元以下罰金。

司法院資訊處製作；財團法人民間司法改革基金會備份。
